Minutes et répertoires du notaire Étienne GERBAULT, janvier 1615 - décembre 1624 (étude II)
Archives nationales
- Minutes de Étienne GERBAULT, janvier 1615 - décembre 1624; MC/ET/II/83 - MC/ET/II/114
  - Minutes. 1623, 14 septembre - 1623, décembre, 14 septembre 1623 - décembre 1623; MC/ET/II/110
    - Inventaire après décès de Anne de La Rue, sur le pont Notre Dame, paroisse Saint-Jacques-de-la-Boucherie, épouse de honorable homme Maurice Gasteau, marchand maître ceinturier., 26 octobre 1623; MC/ET/II/110
      inventaire après décès; Notre-Dame (pont); La Rue, Anne de; Gasteau, Maurice; commerçant; maroquinier
    - Contrat de mariage entre Arnauld de La Place, tissutier rubanier à Saint Marcel lès Paris, rue de Loursine, et Simone Payan, au logis et service de Fleurant Le Pintre, marchand orfèvre rue de la Savonnerie, fille de feu Guy Payan, maître tisserand à Coulomiers en Brie., 28 octobre 1623; MC/ET/II/110
      contrat de mariage; Savonnerie (rue de la); Lourcine (rue de); La Place, Arnauld de; Payan, Simone; Payan, Guy; Le Pintre, Fleurant; tisserand; passementier; employé de maison; orfèvre
    - Testament de honorable homme Pasquier Petit, marchand boucher bourgeois de Paris, rue Place aux Veaux., 3 novembre 1623; MC/ET/II/110
      testament; Place-aux-Veaux (rue de la); Petit, Pasquier; boucher
    - Inventaire après décès de honorable homme Claude Gaudreon, marchand de draps de soie, bourgeois de Paris, rue Saint-Denis, paroisse Saint-Germain-l'Auxerrois, à la requête de sa veuve, Claude Malpart., 4 novembre 1623; MC/ET/II/110
      inventaire après décès; Saint-Denis (rue); Saint-Germain-l'Auxerrois (paroisse); Gaudreon, Claude; Mallepart, Claude; négociant
    - Contrat de mariage entre Pierre Provencherie, bourgeois de Paris, sur le petit pont, enseigne de l'écu de France, paroisse Saint-Germain-le-Vieil, et Marguerite Cuvillier, sur le petit pont, paroisse Sainte Geneviève, veuve de Gilles Cassin, marchand bourgeois de Paris., 5 novembre 1623; MC/ET/II/110
      contrat de mariage; Petit (pont); Provencherie, Pierre; Cuvillier, Marguerite; Cassin, Gilles; commerçant
    - Contrat de mariage entre Louis Dutray, cocher en la maison et service de monsieur Duzet, auditeur des comptes rue des Rosiers, et Louise Lerbette, rue du Porche, fille de feu Perrin Lerbette, sergent royal au présidial d'Angers., 8 novembre 1623; MC/ET/II/110
      contrat de mariage; Angers (Maine-et-Loire); Rosiers (rue des); Dutray, Louis; Lerbette, Louise; Lerbette, Perrin; Duzet; conducteur de véhicules; auditeur de justice; comptable
    - Inventaire après décès de honorable homme Antoine Duboys, bourgeois de Paris, rue Monconseil., 17 novembre 1623; MC/ET/II/110
      inventaire après décès; Mauconseil (rue); Duboys, Antoine
    - Contrat de mariage entre honnête personne Michel Jullien, marchand orfèvre, bourgeois de Paris, rue Saint-Honoré, et Jeanne Bordier, rue et paroisse Saint-Jacques-de-la-Boucherie, fille de feu honorable homme Claude Bordier, marchand orfèvre, bourgeois de Paris., 30 novembre 1623; MC/ET/II/110
      contrat de mariage; Saint-Jacques-la-Boucherie (rue); Saint-Honoré (rue); Jullien, Michel; Bordier, Jeanne; Bordier, Claude; orfèvre
    - Quittance par Marie Godeffroy, veuve de Paul Belamy, maître facteur d'instruments de musique, demeurant rue des Arcis, héritière pour un tiers de Marguerite Godeffroy, sa soeur, femme de Valentin Le Mere, marchand plumassier, à Gabriel Malloiseau, marchand bonnetier, bourgeois de Paris, et à Michelle Godeffroy, sa femme, demeurant rue des Écrivains, d'une somme de 700 livres représentant le tiers de la succession de ladite Marguerite., 11 décembre 1623; MC/ET/II/110
      Documents du Minutier central concernant l'histoire de la musique (1600-1650), par Madeleine Jurgens, tome I [études I à X, 1763 actes], Paris, Archives nationales, 1967, p. 725 (instrument de recherche imprimé dématérialisé, certaines notices sont plus détaillées dans la version intégrale accessible en ligne par la rubrique 'Autres instruments de recherche', voir contexte dans le Plan d’orientation général - Notaires de Paris, guides thématiques du Minutier).
      Godeffroy, Marie
    - Contrat de mariage entre Guillaume Pingo, maître savetier à Saint Marcel lès Paris, rue de la Clef, et Marie Pothel, rue Place aux Veaux, au service de honorable homme Jean Nepveu, maître passementier boutonier, fille de feu Pasquier Pothel, manouvrier., 17 décembre 1623; MC/ET/II/110
      contrat de mariage; Clef (rue de la); Pingo, Guillaume; Pothel, Marie; Pothel, Pasquier; Nepveu, Jean; journalier; bottier; passementier; tabletier; employé de maison
    - Inventaire après décès de honorable homme Anceaume Tuppert, marchand bourgeois de Paris et de Nicole Prevost, son épouse, rue des Vieux-Augustins., 30 décembre 1623; MC/ET/II/110
      inventaire après décès; Vieux-Augustins (rue des); Tuppert, Anceaume; Prevost, Nicole; commerçant
    - Contrat de mariage entre Mathurin Jacques, maître cordonnier sur le quai du Louvre, et Andrée Guyard, rue Place aux Veaux, fille de feu Jean Guyard, marchand maître boucher., 31 décembre 1623 - 1623; MC/ET/II/110
      contrat de mariage; Place-aux-Veaux (rue de la); Jacques, Mathurin; Guyard, Andrée; Guyard, Jean; cordonnier; commerçant; boucher
  - Minutes. 1624, janvier - 1624, avril, janvier 1624 - avril 1624; MC/ET/II/111
    - Inventaire après décès de Marie Lang, rue des Nonnaindières, épouse de Jehan Lanzemant, maître tonnelier, faubourg Saint-Denis., 2 janvier 1624; MC/ET/II/111
      inventaire après décès; Nonnains-d'Hyères (rue des); Saint-Denis (faubourg); Lang, Marie; Lanzemant, Jehan; tonnelier
    - Contrat de mariage entre Jehan Boussin, compagnon tailleur d'habits et tailleur de madame la duchesse de Rosamois, rue du Temple, et Claude Luce, rue Haute Vennerie, fille de Mathieu Luce, maître tailleur d'habits., 3 janvier 1624; MC/ET/II/111
      contrat de mariage; Temple (rue du); Vannerie (rue de la); Boussin, Jehan; Luce, Claude; Luce, Mathieu; tailleur d'habits
    - Inventaire après décès de Anne Carcerinx, rue de la Pelleterie, épouse de Bertrand Champelou, maître horloger, bourgeois de Paris., 12 janvier 1624; MC/ET/II/111
      inventaire après décès; Pelleterie (rue de la); Carcerinx, Anne; Champelou, Bertrand; horloger
    - Contrat de contrat de mariage entre François Leleu, maître gantier parfumeur rue Bordelle, et Marie Dolle, rue et paroisse Saint-Germain-l'Auxerrois, fille de Sanson Dolle, maître gantier parfumeur., 14 janvier 1624; MC/ET/II/111
      contrat de mariage; Saint-Germain-l'Auxerrois (rue); Leleu, François; Dolle, Marie; Dolle, Samson; maroquinier; parfumeur
    - Contrat de contrat de mariage entre Jehan Chambon, maître savetier rue du Temple et Colombe Thillier, servante du sieur Estienne de la Champagne, marchand bonnetier, bourgeois de Paris, rue et paroisse Saint-Jacques-de-la-Boucherie, fille de feu Esloy Thillier, cocher de monsieur le Charron (?)., 21 janvier 1624; MC/ET/II/111
      contrat de mariage; Temple (rue du); Saint-Jacques-la-Boucherie (rue); Chambon, Jehan; Thillier, Colombe; Thillier, Esloy; bottier; commerçant; fabricant d'accessoires vestimentaires; conducteur de véhicules; employé de maison
    - Inventaire après décès de Louise Dubray, rue de la Tonnellerie, épouse de Nicolas Colas, marchand fripier., 12 février 1624; MC/ET/II/111
      inventaire après décès; Tonnellerie (rue de la); Dubray, Louise; Colas, Nicolas; commerçant; brocanteur
    - Contrat de contrat de mariage entre noble homme Charles Chesnelong, commis au greffe du conseil privé du Roi, rue du Roi de Sicile, et Denise Havard, rue et paroisse Saint-Jacques-de-la-Boucherie, fille de honorable homme Charles Havard, marchand bourgeois de Paris., 15 février 1624; MC/ET/II/111
      contrat de mariage; Roi-de-Sicile (rue du); Saint-Jacques-la-Boucherie (rue); Chesnelong, Charles; Havard, Denise; Havard, Charles; commerçant
    - Inventaire après décès de Nicolas Herons, marchand boucher rue des Gravilliers, à la requête de sa veuve, Agnès Ancel., 16 février 1624; MC/ET/II/111
      inventaire après décès; Gravilliers (rue des); Herons, Nicolas; Ancel, Agnès; boucher
    - Contrat de contrat de mariage entre Pierre Hugot, tissutier rubanier rue Place aux Veaux, et Marguerite Ganet, Montreuil au Lion, près de Chateau Thierry, fille de François Ganet, manouvrier., 17 février 1624; MC/ET/II/111
      contrat de mariage; Place-aux-Veaux (rue de la); Hugot, Pierre; Ganet, Marguerite; Ganet, François; tisserand; passementier; journalier
    - Contrat de contrat de mariage entre Jehan de Leurye, maître chirurgien juré et professeur en chirurgie en l'université de Paris, rue Saint Martin, paroisse Saint-Nicolas-des-Champs, et Marie Belloy, sur le pont Notre Dame, paroisse Saint-Gervais, fille de honorable homme René Belloy, marchand bourgeois de Paris., 5 mars 1624; MC/ET/II/111
      contrat de mariage; Saint-Martin (rue); Notre-Dame (pont); Leurye, Jehan de; Belloy, Marie; Belloy, René; chirurgien; commerçant
    - Contrat de contrat de mariage entre Charles Cottat, compagnon tailleur de pierres rue de la Petite Truanderie, et Marie Gelouys, rue Marivault, fille de Nicolas Gelouys, compagnon tailleur de pierres., 10 mars 1624; MC/ET/II/111
      contrat de mariage; Marivaux (rue); Petite-Truanderie (rue de la); Cottart, Charles; Gelouys, Marie; Gelouys, Nicolas; tailleur de pierre
    - Contrat de contrat de mariage entre Jehan de Partes, maître tapissier, au bout du pont Saint-Michel, paroisse Saint-Germain-le-Vieil, et Jehanne Collignard, rue de la Heaulmerie, fille de Denis Collignard, maître taillandier., 12 mars 1624; MC/ET/II/111
      contrat de mariage; Saint-Michel (pont); Heaumerie (rue de la); Partes, Jehan de; Collignard, Denis; Collignard, Jehanne; forgeron; tapissier
    - Inventaire après décès de Anthoine Du Bus, maître guesnier, en la Vallée de Misère, paroisse Saint-Germain-l'Auxerrois, à la requête de sa veuve, Marie Tellier., 19 mars 1624; MC/ET/II/111
      inventaire après décès; Vallée-de-Misère (rue de la); Du Bus, Anthoine; Tellier, Marie
    - Testament de Charles Lescot, vénérable et honnête personne, messire prêtre et l'un des chapelains de l'église Saint-Jacques-de-la-Boucherie, rue du Crucifix., 4 avril 1624; MC/ET/II/111
      testament; Crucifix (rue du); Lescot, Charles; prêtre
    - Contrat de contrat de mariage entre André Castalain, marchand brodeur privilégié suivant la cour, rue Saint-Denis, paroisse Saint-Leu -Saint-Gilles, et Denise Billart, au service du seigneur François Glué l'aisné, bourgeois de Paris, rue Vieille Monnaie, fille de feu Pierre Billart, laboureur à Jouart., 17 avril 1624; MC/ET/II/111
      contrat de mariage; Saint-Denis (rue); Saint-Leu-Saint-Gilles (paroisse); Vieille-Monnaie (rue de la); Castalain, André; Billart, Denise; Billart, Pierre; Glué, François (l'ainé); commerçant; brodeur; agriculteur
  - Minutes. 1624, mai - 1624, juillet, mai 1624 - juillet 1624; MC/ET/II/112
    - Echange entre André Pavier, maître peintre, demeurant sur le pont Saint-Michel, et Étienne Pavier, son frère, maître peintre, demeurant en la Vallée de Misère, de la moitié d'une somme de 80 livres due audit André Pavier par Pasquier Tranquart, maître sellier lormier, contre la moitié d'un principal de 105 livres dû audit Étienne Pavier par Bonaventure Petit, maître sellier., 2 mai 1624; MC/ET/II/112
      Cet échange fait pour terminer le partage de la succession de Robert Pavier, leur père, également maître peintre. A la mort de ce dernier, Claude Jehan, leur mère, avait fait dresser l'inventaire de ses biens. (1) Mais tous ont été presque entièrement détruits ainsi que leur maison par l'incendie du pont Marchand et du pont aux Changeurs, en octobre 1621..
      Compléments de description: (1) Devant Tulloue et Marion, la date n'est pas précisée.
      Documents du Minutier central concernant les peintres, sculpteurs et graveurs au XVIIe siècle (1600-1650) [études I à X, 1955 actes], par Marie-Antoinette Fleury, tome I, Paris, S.E.V.P.E.N, 1969, p. 537 (instrument de recherche imprimé dématérialisé, certaines notices sont plus détaillées dans la version intégrale accessible en ligne par la rubrique 'Autres instruments de recherche', voir contexte dans le Plan d’orientation général - Notaires de Paris, guides thématiques du Minutier).
      échange; Change (pont au); Marchands (pont aux); Saint-Michel (pont); Vallée-de-Misère (rue de la); Jean, Claude; Pavier, André; Pavier, Etienne; Pavier, Robert; Petit, Bonaventure; Tranquart, Pasquier; peintre; sellier; forgeron
    - Contrat de contrat de mariage entre Georges Ferre, maître cordonnier faubourg de Paris, hors la porte Saint Martin, paroisse Saint-Laurent, et Marie Husson, rue Place aux Veaux., 4 mai 1624; MC/ET/II/112
      contrat de mariage; Saint-Martin (faubourg); Place-aux-Veaux (rue de la); Ferre, Georges; Husson, Marie; cordonnier
    - Contrat de contrat de mariage entre Anthoine Dechoisy, marchand fripier rue de la Tannerie, et Françoise Allain, fille de Pierre Allain, maître savetier à Saint-Germain des Près lès Paris, rue du Four., 5 mai 1624; MC/ET/II/112
      contrat de mariage; Four (rue du); Tannerie (rue de la); Dechoisy, Anthoine; Allain, Françoise; Allain, Pierre; commerçant; brocanteur; bottier
    - Inventaire après décès de Jehanne Vaugonde, épouse de honorable homme René Belloy, marchand bourgeois de Paris, sur le pont Notre-Dame, enseigne de la Grue., 10 mai 1624; MC/ET/II/112
      inventaire après décès; Notre-Dame (pont); Vaugonde, Jehanne; Belloy, René; commerçant
    - Contrat de contrat de mariage entre Roberte Nepveu, fille de Jean Nepveu, maître passementier [boutonnier], demeurant place aux Veaux, et Noël [Dubezeau], passementier, fils de défunt Antoine Du Bezeau, maître couvreur de maisons, demeurant rue de la Vieille-Monnaie. Parmi les signatures des témoins figure celle de Thomas de Hongrie, maître peintre à Paris, ami de la future., 12 mai 1624; MC/ET/II/112
      Documents du Minutier central concernant les peintres, sculpteurs et graveurs au XVIIe siècle (1600-1650) [études I à X, 1955 actes], par Marie-Antoinette Fleury, tome I, Paris, S.E.V.P.E.N, 1969, p. 317 (instrument de recherche imprimé dématérialisé, certaines notices sont plus détaillées dans la version intégrale accessible en ligne par la rubrique 'Autres instruments de recherche', voir contexte dans le Plan d’orientation général - Notaires de Paris, guides thématiques du Minutier).
      contrat de mariage; Veaux (place aux); Vieille-Monnaie (rue de la); [Dubezeau], Antoine; [Dubezeau], Noël; Hongrie, Thomas de; Nepveu, Jean; Nepveu, Roberte; couvreur; passementier; passementier; peintre
    - Contrat de contrat de mariage entre Pierre Vacherot, maître tailleur d'habits rue Saint-Honoré, et Magdeleine Heron, rue de la Coutellerie, fille de feu Jacques Heron, maître coutelier à Paris., 27 mai 1624; MC/ET/II/112
      contrat de mariage; Saint-Honoré (rue); Coutellerie (rue de la); Vacherot, Pierre; Heron, Magdeleine; Heron, Jacques; tailleur d'habits
    - Contrat de contrat de mariage entre Jacques Villain, praticien au Châtelet de Paris, Villepreux, et Marie Nonnian, rue de la Cossonnerie, fille de feu Anthoine Nonnian, laboureur à Coucy près Soissons., 28 mai 1624; MC/ET/II/112
      contrat de mariage; Cossonnerie (rue de la); Villepreux (Yvelines); Villain, Jacques; Nonnian, Marie; Nonnian, Anthoine; agriculteur; juriste
    - Inventaire après décès de Toussainte Thibault, épouse de Anthoine Le Bateur, maître passementier boutonier rue des Ecrivains., 4 juin 1624; MC/ET/II/112
      inventaire après décès; Ecrivains (rue des); Thibault, Toussainte; Le Bapteur, Anthoine; passementier; tabletier
    - Testament de Magdeleine Vigreux, Saint Marcel lès Paris, rue de la Clef, veuve de Jehan Poitier, tisserand en toile., 11 juin 1624; MC/ET/II/112
      testament; Clef (rue de la); Vigreux, Magdeleine; Poitier, Jehan; tisserand
    - Contrat de contrat de mariage entre Anthoine Le Bateur, maître passementier boutonier rue des Ecrivains, paroisse Saint-Jacques-de-la-Boucherie, et Marie Bocquet, rue Vieille Monnaie, veuve de feu Cornet, maître passementier boutonier à Paris., 13 juin 1624; MC/ET/II/112
      contrat de mariage; Vieille-Monnaie (rue de la); Ecrivains (rue des); Bocquet, Marie; Cornet; Le Bapteur, Anthoine; passementier; tabletier
    - Contrat de contrat de mariage entre Laurent Bazin, racoutreur de bas d'étamine, rue Geoffroy Langevin, paroisse Saint-Médéric, et Marguerite François, fille de feu Jehan François, tailleur d'habits à Paris, rue de la Tannerie, paroisse Saint-Gervais., 19 juin 1624; MC/ET/II/112
      contrat de mariage; Tannerie (rue de la); Geoffroy-l'Angevin (rue); Bazin, Laurent; Francois, Marguerite; Francois, Jehan; tailleur d'habits
    - Contrat de contrat de mariage entre Nicolas Hebert, marchand linger rue de la Pelleterie, paroisse Saint-Jacques-de-la-Boucherie, et Estiennette Dorbe, fille de Henri Dorbe, marchand boucher à Paris, rue Place aux Veaux, paroisse Saint-Jacques-de-la-Boucherie., 22 juin 1624; MC/ET/II/112
      contrat de mariage; Place-aux-Veaux (rue de la); Pelleterie (rue de la); Hebert, Nicolas; Dorbe, Estiennette; Dorbe, Henri; boucher; teinturier blanchisseur
    - Contrat de contrat de mariage entre René Colone, compagnon tissutier rubanier rue Saint-Denis, paroisse Saint-Sauveur, et Marie Jolly, rue Vieille Monnaie, paroisse Saint-Jacques-de-la-Boucherie, fille de feu Anthoine Jolly, greffier de la geole et praticien au Châtelet de Paris., 23 juin 1624; MC/ET/II/112
      contrat de mariage; Saint-Denis (rue); Saint-Sauveur (paroisse); Vieille-Monnaie (rue de la); Colone, René; Jolly, Marie; Jolly, Anthoine; tisserand; passementier; juriste
    - Contrat de contrat de mariage entre François de Raffle, maître passementier boutonier rue de la Pelleterie, et Marie de Laizemont, en la maison de Jacques Gastelier, marchand mercier à Paris, rue du Petit Pont, fille de Nicolas de Laizemont, maître orfèvre à Paris., 25 juin 1624; MC/ET/II/112
      contrat de mariage; Pelleterie (rue de la); Petit-Pont (rue du); Raffle, François de; Laizemont, Marie de; Gastelier, Jacques; Laizemont, Nicolas de; passementier; tabletier; orfèvre
    - Testament de Magdeleine Taffu, rue de la Pelleterie, veuve de Louis Debeyne, bourgeois de Paris., 27 juin 1624; MC/ET/II/112
      testament; Pelleterie (rue de la); Taffu, Magdeleine; Debeyne, Louis
    - Inventaire après décès de honorable homme Guillaume Chapperon, marchand maître orfèvre, bourgeois de Paris, époux de honorable femme Marie Coullon, au bout du pont Saint-Michel, du côté du palais., 27 juin 1624; MC/ET/II/112
      inventaire après décès; Saint-Michel (pont); Chapperon, Guillaume; Coullon, Marie; orfèvre
    - Contrat de contrat de mariage entre Henry Des Vaulx, maître savetier à Paris, rue de la Savaterie, paroisse Saint Pierre des Arcis, et Jehanne Harde, fille de feu Pierre Harde, laboureur demeurant à Torcy en Brie., 3 juillet 1624; MC/ET/II/112
      contrat de mariage; Savaterie (rue de la); Torcy (Seine-et-Marne); Des Vaulx, Henry; Harde, Jehanne; Harde, Pierre; bottier; agriculteur
    - Testament de Pierre Chardon messire prêtre habitué en l'église Saint-Jacques-de-la-Boucherie, rue Marivault, même paroisse., 4 juillet 1624; MC/ET/II/112
      testament; Marivaux (rue); Chardon, Pierre; prêtre
    - Contrat de contrat de mariage entre Martin Cloche l'aîné, vigneron au village de Challis près Paris, et Jehanne Bonnefoy, fille de Eustache Bonnefoy, voiturier par terre au village de Marré en France (?)., 5 juillet 1624; MC/ET/II/112
      contrat de mariage; Mareil-en-France (Val-d'Oise); Cloche, Martin L'aîné; Bonnefoy, Jehanne; Bonnefoy, Eustache; viticulteur; transporteur de marchandises
    - Contrat de contrat de mariage entre Nicolas Henry, maître sellier lormier à Saint-Germain des Près les Paris, rue de Seine, paroisse Saint-Sulpice, et Marie Cheranne, veuve de feu Hiérosme-Paul Panne, marchand boucher à Melun., 16 juillet 1624; MC/ET/II/112
      contrat de mariage; Seine (rue de); Melun (Seine-et-Marne); Henry, Nicolas; Cheranne, Marie; Panne, Hiérosme-Paul; sellier; forgeron; boucher
    - Contrat de contrat de mariage entre Noël Le Breton, maître passementier boutonnier rue Vieille Monnaie, paroisse Saint-Jacques-de-la-Boucherie, et Marie Le Breton, fille de honorable homme Pierre Le Breton, archer de monsieur le prévôt de l'Ile de France, rue Quincampoix, paroisse Saint-Jacques-de-la-Boucherie., 16 juillet 1624; MC/ET/II/112
      contrat de mariage; Vieille-Monnaie (rue de la); Quincampoix (rue); Le Breton, Noël; Le Breton, Marie; Le Breton, Pierre; passementier; tabletier
    - Contrat de contrat de mariage entre honorable homme Charles Harlan, suisse de la salle de la maison du Roi, hors la porte Saint-Denis, paroisse Saint-Laurent, et Geneviève Gallois, rue Vieille-Monnaie, paroisse Saint-Jacques-de-la-Boucherie, fille de feu Jehan Gallois, marchand à Lauremont en Champagne., 22 juillet 1624; MC/ET/II/112
      contrat de mariage; Saint-Denis (faubourg); Vieille-Monnaie (rue de la); Harlan, Charles; Gallois, Geneviève; Gallois, Jehan; commerçant
  - Minutes. 1624, août - 1624, septembre, août 1624 - septembre 1624; MC/ET/II/113
    - Contrat de contrat de mariage entre Claude Champhoudon, village de Fresnay, et Marie Leriche, fille de Jehan Leriche, marchand boulanger à Fresnay près Bagneux (?)., 31 juillet 1624; MC/ET/II/113
      contrat de mariage; Champhoudon, Claude; Leriche, Marie; Leriche, Jehan; commerçant; boulanger
    - Inventaire après décès de honorable homme Jehan Breteau l'aîné, marchand orfèvre, bourgeois de Paris, au bout du pont aux Changeurs, en la maison où pend pour enseigne la hotte et la croix, paroisse Saint-Jacques-de-la-Boucherie, à la requête de sa veuve, Guillemette de Gastinet., 2 août 1624; MC/ET/II/113
      inventaire après décès; Change (pont au); Breteau, Jehan; Gastinet, Guillemette de; orfèvre
    - Testament de Ysabel Beurry, rue Saint-Jacques-de-la-Boucherie, épouse de Jehan Cochon, maître cordonnier, veuve en premières noces de Valleran Bombard, maître cordonnier., 7 août 1624; MC/ET/II/113
      testament; Saint-Jacques-la-Boucherie (rue); Beurry, Ysabel; Cochon, Jehan; Bombard, Valleran; cordonnier
    - Testament de Jacques Sou, maître clerc de maître Charles Gomard, commissaire et examinateur au Châtelet de Paris, rue du Crucifix., 9 août 1624; MC/ET/II/113
      testament; Crucifix (rue du); Sou, Jacques; Gomard, Charles; commissaire au Châtelet (Ancien Régime)
    - Marché aux termes duquel Pierre Maubon, fondeur en terre et sable, demeurant rue de Lourcine, promet à Jean de Gaumont, écuyer, sieur de Vaurichard et du Saussay, conseiller du roi, trésorier général de sa maison, à François Glué et à Nicolas de Laistre, marchands, bourgeois de Paris, à Claude de Baillon, marchand apothicaire, bourgeois de Paris, marguilliers de l'église Saint-Jacques-de-la-Boucherie, de faire une cloche de bon métal pour remplacer la plus grosse des quatre cloches de la tour, actuellement cassée, et de la rendre sonnante et accordante avec les autres dans un délai de trois semaines. Il se chargera de la dépose et de la pose et déduira le métal de la cloche cassée de ce qu'il fournira pour la neuve qui devra peser même poids, sinon la différence, au profit de l'une ou de l'autre partie, sera payée au prix de 12 sols la livre de métal. Ce marché est fait moyennant 90 livres payables à la pose de la cloche., 22 août 1624; MC/ET/II/113